【裁判字號】    98,聲,492
【裁判日期】    981216
【裁判案由】    停止執行
【裁判全文】
臺灣彰化地方法院民事裁定  98年度聲字第492號
聲  請  人  乙○○
相  對  人  甲○○
                        號
上列當事人間聲請停止執行事件，本院裁定如下：
    主  文
聲請人供擔保新臺幣貳拾萬肆仟零陸拾肆元後，本院九十八年
度司執字第一三九三三號拍賣抵押物執行事件之強制執行程序，
於本院九十八年度訴字第一○一九號債務人異議之訴事件判決確
定、和解或撤回起訴前應暫予停止。
    理  由
一、按有回復原狀之聲請或提起再審或異議之訴，或對於和解為
    繼續審判之請求，或提起宣告調解無效之訴，撤銷調解之訴
    ，或對於許可強制執行之裁定提起抗告時，法院因必要情形
    ，或依聲請定相當並確實之擔保，得為停止強制執行之裁定
    ，強制執行法第18條第2 項定有明文。
二、本件聲請人以其經向本院提起債務人異議之訴（98年度訴字
    第1019號）為理由，聲請裁定停止本院98年度司執字第1393
    3 號執行事件之強制執行。
三、本院調取98年度司執字第13933 號執行事件之執行卷宗及98
    年度訴字第1019號債務人異議之訴事件卷宗審究後，認為聲
    請人之聲請為有理由，應予准許。
四、又法院依強制執行法第18條第2 項定擔保金額而准許停止強
    制執行之裁定者，該項擔保係備供債權人因停止執行所受損
    害之賠償，其數額應依停止執行後，債權人未能即時受償所
    受之損害額定之。查本件執行依相對人聲請強制執行時之主
    張，債權總額應為新臺幣（下同）2,352,142 萬元，加計執
    行費及聲請程序費用後金額為2,378,132 元，而聲請人已經
    將該金額全額繳交本院民事強制執行處以為清償；嗣經本院
    民事執行處通知相對人領取，相對人又主張原聲請強制執行
    之記載有誤，依抵押權設定契約及登記資料，其債權總額應
    為3,432,438 元，惟聲請人否認之，並提起本院98年度訴字
    第1019號債務人異議之訴等情，業經本院調閱上開執行及民
    事事件卷宗查明屬實。則相對人請求執行之債權會因聲請人
    聲請停止執行而受影響之金額應僅為1,080,296 元（3,432,
    438 －2,352,142 ），準此，相對人若因停止執行而未能即
    時受償之損害額，客觀上應以停止執行期間，依該部分受影
    響債權額即1,080,296 元計算法定遲延利息之數額為準。至
    相對人延後多久受償應視本院98年度訴字第1019號債務人異
    議之訴何時判決確定為準。由於兩造間之該訴訟何時確定並
    無定論，本院認以本案訴訟至三審確定之時間，依各級法院
    辦案期限實施要點所規定各審級辦案期限（即第一審1 年4
    個月，第二審2 年，第三審1 年）估計為4 年4 月，年息百
    分之5 計算應屬適當，是聲請人應提供之擔保金應為234,06
    4 元【記算式：1,080,296 元×5%×52/12 ＝234,064 元（
    四捨五入）】，爰裁定如主文所示。
五、依強制執行法第18條第2項裁定如主文。
中    華    民    國    98    年    12    月    16    日
                  民事第一庭  法  官  吳永梁
以上正本係照原本作成。
如對本裁定抗告，須於裁定送達後10日內向本院提出抗告狀。
中    華    民    國    98    年    12    月    16    日
                              書記官  陳美敏


司法院資訊處製作；財團法人民間司法改革基金會備份。
